【裁判字號】    97,裁,1918
【裁判日期】    970320
【裁判案由】    商標異議
【裁判全文】
最  高  行  政  法  院  裁  定
                                     97年度裁字第01918號
上  訴  人  義大利商‧法倫提諾公司（Valentino S.p.A）
代  表  人  甲○○○○○○○○（Antonella Andrioli）
訴訟代理人  蔡瑞森律師
            陳長文律師
被 上訴 人  經濟部智慧財產局
代  表  人  王美花
參  加  人  日商．松田股份有限公司
代  表  人  乙○○○
                      送達代收人：丙○○
                      敦化北路168號15樓
上列當事人間商標異議事件，上訴人對於中華民國96年12月13日
臺北高等行政法院96年度訴字第1036號判決，提起上訴，本院裁
定如下：
    主  文
上訴駁回。
上訴審訴訟費用由上訴人負擔。
    理  由
一、按對於高等行政法院判決之上訴，非以其違背法令為理由，
    不得為之，行政訴訟法第242條定有明文。依同法第243條第
    1項規定，判決不適用法規或適用不當者，為違背法令；而
    判決有同條第2項所列各款情形之一者，為當然違背法令。
    是當事人對於高等行政法院判決上訴，如依行政訴訟法第
    243條第1項規定，以高等行政法院判決有不適用法規或適用
    不當為理由時，其上訴狀或理由書應有具體之指摘，並揭示
    該法規之條項或其內容；若係成文法以外之法則，應揭示該
    法則之旨趣；倘為司法院解釋或本院之判例，則應揭示該判
    解之字號或其內容。如以行政訴訟法第243條第2項所列各款
    情形為理由時，其上訴狀或理由書，應揭示合於該條項各款
    之事實。上訴狀或理由書如未依此項方法表明，或其所表明
    者與上開法條規定不合時，即難認為已對高等行政法院判決
    之違背法令有具體之指摘，其上訴自難認為合法。
二、本件上訴人對於高等行政法院判決上訴，係主張：（一）外
    文「VALENTINO」或為義大利之姓氏，惟商標含有外文姓氏
    ，乃該商標是否具備識別性積極要件，而應否准予註冊之問
    題，如商標一經核准註冊，不應因其為外文姓氏，而被認為
    屬弱勢部分。再者，相關消費者對衝突之二商標如僅熟悉其
    中之一者，則就該較為被熟悉之商標，應給予較大之保護，
    此為民國93年5月1日施行之混淆誤認之虞審查基準第5.6.2
    條所明示。系爭註冊第0000000號商標係由外文「Valentino
    Rudy」及字母「Ｖ」置於一形成四方框內之線條所組成，而
    上訴人據以異議之「VALENTINO」及「V Logo」商標則為外
    文「VALENTINO」及字母「V」外環以橢圓線條所構成。據以
    異議商標為相關公眾所熟知，可藉以識別商品之來源並經原
    審於另案認屬著名商標，此有上訴人提呈於原審相關之判決
    可稽。就系爭商標之外文而言，「Valentino」置於外文之
    首字，因外文商標寓目字首或首字，「Valentino」自為相
    關公眾用於識別系爭商標商品來源之主要依據，其與上訴人
    據以異議之「VALENTINO」商標完全相同，系爭商標外文部
    分與據以異議商標構成近似，毋庸置疑；且系爭商標中之「
    Ｖ」設計圖形，與上訴人據以異議之「V Logo」商標，均係
    以外文字母「Ｖ」外環以線條為其設計之基礎，二者在外觀
    及意匠上亦構成近似，相關公眾於購買時施以普通所用之注
    意，異時異地隔離觀察，有產生混淆誤認之虞，系爭商標與
    據以異議商標屬近似之商標，原審卻認為二造商標不構成近
    似，已違背本院61年判字第5號、23年判字第28號判例及混
    淆誤認之虞審查基準，適用法規顯然不當。（二）原審引用
    非屬現存有效註冊之商標，認定系爭商標與據以異議商無造
    成消費者產生混淆誤認之虞，顯然違反證據採納及商標各案
    審查原則，其判決亦有理由矛盾及理由不備之違背法令。（
    三）原審以系爭商標所指定使用之商品，與據以異議商標商
    品性質迥異，在商品功能、用途、產製者及行銷管道等因素
    上未有共同及相關之處，推論系爭商標之註冊無減損據以異
    議著名商標之識別性或信譽之虞，顯係以混淆誤認之理論不
    當適用商標法第23條第1項第12款後段之規定，其適用法令
    顯有不當等語，為其理由。
三、本院查：觀之本件上訴理由狀所載內容，係就原審取捨證據
    之職權行使，認定系爭商標與據以異議商標，並無混同誤認
    之虞，非屬近似之標章圖樣；及系爭商標之註冊，尚無使消
    費者對其所表彰之商品來源或產製主體發生混淆誤認之虞，
    或有減損著名商標或標章之識別性或信譽之虞等事實，指摘
    其為違背法令，並就原審已論斷者，泛言未論斷，或就原審
    所為論斷，泛言其論斷矛盾，而未具體表明合於不適用法規
    、適用法規不當、或行政訴訟法第243條第2項所列各款之情
    形，難認對原判決之如何違背法令已有具體之指摘。依首揭
    說明，應認其上訴為不合法。
四、依行政訴訟法第249條第1項前段、第104條、民事訴訟法第
    95條、第78條，裁定如主文。
中    華    民    國    97    年    3     月    20    日
                    最高行政法院第一庭
                        審判長法官  吳  明  鴻
                              法官  王  德  麟
                              法官  黃  清  光
                              法官  鄭  小  康
                              法官  帥  嘉  寶
以  上  正  本  證  明  與  原  本  無  異
中    華    民    國    97    年    3     月    21    日
                              書記官  阮  思  瑩


司法院資訊處製作；財團法人民間司法改革基金會備份。
